臺灣板橋地方法院刑事判決　　　　　　 100年度易字第1182號
公　訴　人　臺灣板橋地方法院檢察署檢察官
被　　　告　陳清鏢
選任辯護人　黃文玲律師
　　　　　　陳家祥律師
上列被告因賭博案件，經檢察官提起公訴（99年度偵字第26568
號），被告於準備程序進行中就被訴事實為有罪之陳述，經告知
簡式審判程序之旨，並詢問當事人意見，本院裁定改依簡式審判
程序審理，並判決如下：
    主      文
陳清鏢意圖營利，聚眾賭博，處有期徒刑肆月，如易科罰金，以
新臺幣壹仟元折算壹日。扣案如附表編號壹至玖所示之物，均沒
收之。
    事      實
一、陳清鏢意圖營利，並基於在公眾得出入之場所賭博財物、供
    給賭博場所及聚眾賭博之犯意，自民國98年11月間某日起至
    99年6 、7 月間某日止，提供其址設臺北縣板橋市（現已改
    制為新北市板橋區○○○街7 巷5 號4 樓居所，作為公眾得
    出入之賭博場所，經營俗稱「六合彩」賭博之簽注站，供給
    不特定賭客至其上址居所簽注聚賭。其賭博方式係由賭客自
    「01」至「49」共49個號碼中任選2 或3 個號碼（即為「二
    星」或「三星」）為1 注，每簽1 注之賭資為「二星」新臺
    幣（下同）74元，「三星」64元，事後再以所簽選之號碼核
    對每週二、四、六當期「香港六合彩」開獎之號碼決定輸贏
    。如賭客簽中當期「香港六合彩」「二星」者，每注可贏得
    5,700 元；簽中當期「香港六合彩」「三星」者，每注可贏
    得57,000元；賭客如未簽中，所簽注之賭資則悉歸陳清鏢所
    有，以此方式，供給賭博場所，聚眾賭博以營利，並在該址
    公眾得出入之場所，與不特定賭客對賭。嗣於99年9 月30日
    晚間8 時8 分許，為警在上址查獲，並扣得其所有如附表編
    號1 至9 所示，及其配偶許彗娜所有如附表編號10所示，供
    其賭博使用之物，始悉上情。
二、案經臺北縣政府（現已改制為新北市政府）警察局海山分局
    移請臺灣板橋地方法院檢察署檢察官偵查起訴。
    理      由
一、本案被告陳清鏢所犯係死刑、無期徒刑、最輕本刑為3 年以
    上有期徒刑以外之罪，亦非高等法院管轄第一審案件者。其
    於準備程序進行中，就前揭被訴事實為有罪之陳述，經告知
    簡式審判程序之旨，並聽取其與公訴人之意見後，本院認無
    不得或不宜改依簡式審判程序進行之情事，爰依刑事訴訟法
    第273 條之1 第1 項、第284 條之1 規定，裁定本案改依簡
    式審判程序審理，合先敘明。
二、上揭犯罪事實，業據被告於警詢、偵訊及本院審理時供認不
    諱（詳臺灣板橋地方法院檢察署99年度偵字第26568 號偵查
    卷宗第13頁至第15頁、第53頁、本院卷第24頁反面、第26頁
    反面、第27頁反面），核與證人許彗娜於警詢及偵訊時證述
    之情節相符（詳臺灣板橋地方法院檢察署99年度偵字第2656
    8 號偵查卷宗第18頁正面、第55頁、第56頁），並有扣案如
    附表編號1 至10所示之物可資佐證。足徵被告上開任意性之
    自白與事實相符，應堪採信。本案事證已臻明確，被告犯行
    堪以認定，應依法論科。
三、核被告所為，係犯刑法第266 條第1 項之於公眾得出入之場
    所賭博罪、第268 條之意圖營利供給賭博場所及聚眾賭博罪
    。又按刑事法若干犯罪行為態樣，本質上原具有反覆、延續
    實行之特徵，立法時既予特別歸類，定為犯罪構成要件之行
    為要素，則行為人基於概括之犯意，在密切接近之一定時、
    地持續實行之複次行為，倘依社會通念，於客觀上認為符合
    一個反覆、延續性之行為觀念者，於刑法評價上，即應僅成
    立一罪。學理上所稱「集合犯」之職業性、營業性或收集性
    等具有重複特質之犯罪均屬之，例如經營、從事業務、收集
    、販賣、製造、散布等行為概念者是（最高法院95年度臺上
    字第1079號判決參照）。查被告自98年11月間某日起至99年
    6 、7 月間某日止，基於同一營利之意圖，在同一地點，於
    各期六合彩開獎前，反覆、繼續地供給賭博場所、聚眾賭博
    及在公眾得出入之場所賭博財物，在自然意義上雖為數行為
    ，然依社會通念及法律上應僅為一總括之評價，而均為包括
    一罪之集合犯。又被告係基於一個賭博犯意之決定，以達成
    供給賭博場所、聚眾賭博及在公眾得出入之場所賭博財物犯
    行之各個舉動，係以一行為而觸犯上開3 罪名，為想像競合
    犯，應依刑法第55條之規定從一情節較重之意圖營利聚眾賭
    博罪處斷。爰審酌被告經營「六合彩」賭博，危害社會經濟
    秩序，敗壞社會善良風俗甚鉅，本應嚴懲；惟念其犯後坦承
    犯行，態度良好，且無前科，有臺灣高等法院被告前案紀錄
    表1 份在卷可稽，素行尚佳，兼衡其犯罪之動機、目的、手
    段、智識程度暨經營「六合彩」簽注站期間及獲利情形等一
    切情狀，量處如主文所示之刑，併諭知易科罰金之折算標準
    ，以示懲儆。扣案如附表編號1 至9 所示之物，均係被告所
    有，供本案犯罪所用之物，業據其供明在卷（詳臺灣板橋地
    方法院檢察署99年度偵字第26568 號偵查卷宗第53頁），爰
    依刑法第38條第1 項第2 款規定，併予宣告沒收。另扣案如
    附表編號10所示之物，雖係被告用以經營六合彩簽注站使用
    之物，惟非被告所有，此據被告於警詢、偵訊及本院審理時
    供陳甚詳（詳臺灣板橋地方法院檢察署99年度偵字第26568
    號偵查卷宗第13頁、第54頁、本院卷第28頁），核與證人許
    彗娜於警詢及偵訊時證述情節相符（詳臺灣板橋地方法院檢
    察署99年度偵字第26568 號偵查卷宗第18頁反面、第55頁）
    ；又扣案如附表編號11、12所示之物，均無證據證明與被告
    本案犯行有何關聯，爰均不予宣告沒收，併此敘明。
據上論斷，應依刑事訴訟法第273 條之1 第1 項、第299 條第1
項前段，刑法第266 條第1 項前段、第268 條、第55條、第41條
第1 項前段、第38條第1 項第2 款，刑法施行法第1 條之1 第1
項、第2 項前段，判決如主文。
本案經檢察官黃嘉妮到庭執行職務。
中    華    民    國   100    年    6     月    17    日
                  刑事第十八庭  法  官  謝梨敏
上列正本證明與原本無異。
如不服本判決，應於判決送達後10日內敘明上訴理由，向本院提
出上訴狀 (應附繕本) ，上訴於臺灣高等法院。其未敘述上訴理
由者，應於上訴期間屆滿後20日內向本院補提理由書「切勿逕送
上級法院」。
                                書記官  林怡君
中    華    民    國   100    年    6     月    17    日
附錄本案論罪科刑法條
中華民國刑法第266條
在公共場所或公眾得出入之場所賭博財物者，處1,000 元以下罰
金。但以供人暫時娛樂之物為賭者，不在此限。
當場賭博之器具與在賭檯或兌換籌碼處之財物，不問屬於犯人與
否，沒收之。
中華民國刑法第268條
意圖營利，供給賭博場所或聚眾賭博者，處3 年以下有期徒刑，
得併科3,000元以下罰金。
附表：
┌──┬────────┬─────┬─────┬─────┐
│編號│物品名稱        │數量及單位│所有權歸屬│備註      │
├──┼────────┼─────┼─────┼─────┤
│1   │傳真機          │3臺       │被告      │          │
├──┼────────┼─────┼─────┼─────┤
│2   │玉山銀行帳號1078│2本       │被告      │          │
│    │000000000 號帳戶│          │          │          │
│    │存摺            │          │          │          │
├──┼────────┼─────┼─────┼─────┤
│3   │永豐銀行帳號0350│3本       │被告      │          │
│    │0000000000號帳戶│          │          │          │
│    │存摺            │          │          │          │
├──┼────────┼─────┼─────┼─────┤
│4   │六合彩總帳單    │1張       │被告      │          │
├──┼────────┼─────┼─────┼─────┤
│5   │六合彩傳真單    │5張       │被告      │          │
├──┼────────┼─────┼─────┼─────┤
│6   │六合彩簽注站代號│1張       │被告      │          │
│    │單              │          │          │          │
├──┼────────┼─────┼─────┼─────┤
│7   │六合彩簽單      │1張       │被告      │          │
├──┼────────┼─────┼─────┼─────┤
│8   │六合彩簽單貼紙  │1枚       │被告      │          │
├──┼────────┼─────┼─────┼─────┤
│9   │六合彩空白簽單  │2張       │被告      │          │
├──┼────────┼─────┼─────┼─────┤
│10  │永豐銀行帳號0350│2本       │被告配偶許│          │
│    │0000000000號帳戶│          │彗娜      │          │
│    │存摺            │          │          │          │
├──┼────────┼─────┼─────┼─────┤
│11  │玉山銀行帳號1078│1本       │被告      │無證據證明│
│    │000000000 號帳戶│          │          │與本案有何│
│    │存摺            │          │          │關聯      │
├──┼────────┼─────┼─────┼─────┤
│12  │華南銀行帳號1912│1本       │被告配偶許│同上      │
│    │00000000號帳戶存│          │彗娜      │          │
│    │摺              │          │          │          │
└──┴────────┴─────┴─────┴─────┘